臺灣高等法院臺中分院刑事裁定　
110年度聲字第2112號
聲  請  人  臺灣高等檢察署臺中檢察分署檢察官     
受  刑  人  徐文保




上列聲請人因受刑人數罪併罰有二裁判以上，聲請定其應執行之
刑（聲請案號：110年度執聲字第969號），本院裁定如下：
    主  文
徐文保犯如附表所示各罪所處之刑，關於有期徒刑之部分，應執
行有期徒刑貳拾伍年。
    理  由
一、聲請意旨略以：受刑人因違反貪污治罪條例等數罪，先後經
    判決確定如附表，應依刑法第53條、第51條第5款規定，定
    其應執行之刑，爰依刑事訴訟法第477條第1項聲請裁定等語
    。
二、經查，受刑人因犯如附表所示違反貪污治罪條例等案件，經
    臺灣臺中地方法院、本院及最高法院先後判處如附表所示之
    刑，均經確定在案，此有如附表所示之判決書及臺灣高等法
    院被告前案紀錄表各1份附卷可憑，是依刑法第50條第2項之
    規定，聲請人就附表所示各罪聲請定其應執行之刑，核屬正
    當。爰審酌受刑人所犯如附表所示各罪之犯罪態樣、時間間
    隔、侵犯法益，並考量各該罪合併後之不法內涵、罪責原則
    及合併刑罰所生之效果暨被告所犯如附表編號1至3所示各罪
    ，業經本院以106年度聲字第1411號刑事裁定，定應執行有
    期徒刑2年6月確定；被告所犯如附表編號11至17所示各罪，
    亦經本院109年度重上更二字第11號刑事判決定應執行有期
    徒刑14年6月確定等情狀，定其應執行之刑如主文所示。
三、另按非常上訴之目的，係為使原確定判決合法，至於原判決
     確定之日期，並不因非常上訴撤銷原確定判決另行改判而
    失效，仍應以原判決確定日期為界定數罪併合處罰之時點。
    是 如附表編號4至6所示各罪（即最高法院108年度台上字第
    2877號判決），雖經最高法院以110年度台非字第72號撤銷
    改判，並於110年6月10日確定，然其各罪之判決確定時間，
    仍應以原判決確定之時間（即109年06月03日）為準（臺灣
    高等法院暨所屬法院102年法律座談會刑事類提案第5號審查
    意見及研討結果參照），附此敘明。
四、爰依刑事訴訟法第477條第1項，刑法第50條第1項、第53條
    、第51條第5款，裁定如主文。　
中　　華　　民　　國　　110 　年　　8 　　月　　25　　日
            刑事第三庭    審判長法　官  邱  顯  祥
　　　　　　　　　　　　        法　官  李  明  鴻
　　　　　　　　　　　　　      法　官  楊  欣  怡
以上正本證明與原本無異。
如不服本裁定，應於收受送達後5日內向本院提出抗告書狀（須
附繕本）。因疫情而遲誤不變期間，得向法院聲請回復原狀。

　                              書記官  孫  銘  宏
　　　　　　　　　　　　　　　　
中　　華　　民　　國　　110 　年　　8 　　月　　25　　日
附表：受刑人徐文保定應執行之刑案件一覽表
編號           1          2          3 罪名  恐嚇取財罪 恐嚇取財得利未遂罪 違法限制圖利罪 宣告刑  有期徒刑1年1月 有期徒刑8月 有期徒刑1年6月 犯罪日期  97年12月中旬至98年5、6月間。  97年12月底某日。 96年5、6月間至同年8月31日。   偵查(自訴)機關 年度案號  臺中地檢100年度偵字第7025、13651、14742、14987號  臺中地檢100年度偵字第7025、13651、14742、14987號  臺中地檢100年度偵字第7025、13651、14742、14987號   最後 事實審 法院 中高分院 中高分院 中高分院  案號 102年度上訴字第1222號 102年度上訴字第1222號 102年度上訴字第1222號  判決日期 104年06月10日 104年06月10日 104年06月10日  確定 判決 法院 中高分院 中高分院 最高法院  案號 102年度上訴字第1222號 102年度上訴字第1222號 106年度台上字第8號  判決 確定日期 104年06月10日 104年06月10日 106年07月06日 宣告刑得否易科罰金或易服社會勞動  不得易科罰金 不得易服社會勞動 不得易科罰金 不得易服社會勞動 不得易科罰金 不得易服社會勞動   備           註  1.臺中地檢106年度執字第11293號。 2.如附表編號1至3所示各罪，經本院106年度聲字第1411號裁定應執行有期徒2年6月（臺中地檢106年度執更字第4799號）。     
　　　
附表：受刑人徐文保定應執行之刑案件一覽表
編號           4          5          6 罪名  經辦公用工程 收取回扣罪 經辦公用工程 收取回扣罪 經辦公用工程 收取回扣罪 宣告刑  有期徒刑10年6月 （原處有期徒刑12年10月，經最高法院110年度台非字第149號撤銷改判為有期徒刑10年6月，於110年6月10日確定） 有期徒刑10年 （原處有期徒刑12年，經最高法院110年度台非字第149號撤銷改判為有期徒刑10年，於110年6月10日確定） 有期徒刑10年 （原處有期徒刑12年，經最高法院110年度台非字第149號撤銷改判為有期徒刑10年，於110年6月10日確定） 犯罪日期  96年8月間。  96年10月26日。  96年10月31日。 偵查(自訴)機關 年度案號  臺中地檢100年度偵字第16009、16928、18848、20104、23167、25817號、102年度偵字第5060號 臺中地檢100年度偵字第16009、16928、18848、20104、23167、25817號、102年度偵字第5060號 臺中地檢100年度偵字第16009、16928、18848、20104、23167、25817號、102年度偵字第5060號   最後 事實審 法院 中高分院 中高分院 中高分院  案號 104年度原上訴字第15號 104年度原上訴字第15號 104年度原上訴字第15號  判決日期 108年6月18日   108年6月18日     108年6月18日  確定 判決 法院 最高法院 最高法院 最高法院  案號 108年度台上字第2877號(110年度台非字第149號) 108年度台上字第2877號(110年度台非字第149號) 108年度台上字第2877號(110年度台非字第149號)  判決 確定日期 109年06月03日 (110年06月10日） 109年06月03日 (110年06月10日） 109年06月03日 (110年06月10日） 宣告刑得否易科罰金或易服社會勞動  不得易科罰金 不得易服社會勞動 不得易科罰金 不得易服社會勞動 不得易科罰金 不得易服社會勞動  備           註    臺中地檢109年度執字第8118號（臺中地檢110年度執更字第2338號）    
附表：受刑人徐文保定應執行之刑案件一覽表
編號           7          8          9 罪名  經辦公用工程 收取回扣罪 經辦公用工程 收取回扣罪 經辦公用工程 收取回扣罪 宣告刑  有期徒刑11年 有期徒刑10年1月 有期徒刑12年10月 犯罪日期  96年11月16日。  97年8月底。 97年9月25日前至97年11月10日前。 偵查(自訴)機關 年度案號  臺中地檢100年度偵字第7025、13651、14742、14987號  臺中地檢100年度偵字第7025、13651、14742、14987號  臺中地檢100年度偵字第7025、13651、14742、14987號   最後 事實審 法院 中高分院 中高分院 中高分院  案號 109年度重上更二字第11號 109年度重上更二字第11號 109年度重上更二字第11號  判決日期 109年12月01日 109年12月01日 109年12月01日  確定 判決 法院 最高法院 最高法院 最高法院  案號 110年度台上字第2915號 110年度台上字第2915號 110年度台上字第2915號  判決 確定日期 110年06月09日 110年06月09日 110年06月09日 宣告刑得否易科罰金或易服社會勞動  不得易科罰金 不得易服社會勞動 不得易科罰金 不得易服社會勞動 不得易科罰金 不得易服社會勞動    備           註  1.臺中地檢110年度執字第8980號。 2.如附表編號7至11所示各罪，經本院以109年度重上更二字第11號刑事判決，定應執行有期徒14年6月確定。       
附表：受刑人徐文保定應執行之刑案件一覽表
編號           10          11 （以下空白） 罪名  經辦公用工程 收取回扣罪 違法限制圖利罪  宣告刑  有期徒刑6年5月 有期徒刑1年8月  犯罪日期  97年12月5日二週後某日。 96年11月13日。  偵查(自訴)機關 年度案號  臺中地檢100年度偵字第7025、13651、14742、14987號  臺中地檢100年度偵字第7025、13651、14742、14987號    最後 事實審 法院 中高分院 中高分院   案號 109年度重上更二字第11號 109年度重上更二字第11號   判決日期 109年12月01日 109年12月01日   確定 判決 法院 最高法院 最高法院   案號 110年度台上字第2915號 110年度台上字第2915號   判決 確定日期 110年06月09日 110年06月09日  宣告刑得否易科罰金或易服社會勞動  不得易科罰金 不得易服社會勞動 不得易科罰金 不得易服社會勞動    備           註  1.臺中地檢110年度執字第8980號。 2.如附表編號7至11所示各罪，經本院以109年度重上更二字第11號刑事判決，定應執行有期徒14年6月確定。